台灣雲林地方法院刑事判決　　　　　　　　　　　　九十一年度易字第一七三號
　　公 訴 人　台灣雲林地方法院檢察署檢察官
　　被　　告　甲○○
右列被告因竊盜案件，經檢察官提起公訴（九十一年度偵字第一二０七號)，本院判
決如左︰
    主  文
甲○○無罪。
    理  由
一、公訴意旨以：被告甲○○意圖為自己不法之所有，於民國（下同）九十一年三月
    二十一日凌晨三時十分許，在雲林縣莿桐鄉○○村○○路二七五號旁空地，以自
    備經改造過之鑰匙，竊取乙○○所有車牌號碼Ｎ４－４１０９號自用小客車一部
    ，得手後，因酒醉不勝酒力，遂在該車後座睡覺，並因觸動警報器而聲響大作，
    乙○○遂下樓查看，發現甲○○在車內，並報警當場查獲，並起出作案用之鑰匙
    一支等情，因認被告犯有刑法第三百二十條第一項之竊盜罪云云。
二、公訴人指被告有竊盜罪嫌之理由，不外以：(一)被告固辯稱該鑰匙是為開啟其自家
    信箱之用云云，惟查，被害人乙○○於警詢訊中指訴其車有上鎖及設定防盜器且
    右前車門鎖遭受破壞等語。(二)且該車右前車門已遭不明物體轉動過之痕跡相符。
    (三)參以扣案之鑰匙，顯然是經加工充作萬能鑰匙或破壞鎖頭之用，若僅是開啟自
    家信箱，何須磨成如此形狀。
三、被告經合法傳喚未到場，惟其已於警訊時、檢察官訊問時為左列辯解：
    (一)被告甲○○早於九十一年三月二十一日六時三十分許接受警訊時，即已供稱：
      問：警方接獲民眾報案指稱在莿桐鄉○○村○○○鄰○○路二七五號大樓旁空
          地上，在他所有之自小客車Ｎ４－４１０９號車內有一陌生男子睡在後座
          ，是否就是你？
      答：正確沒錯。
      問：你是於何時？用何方法進入該車？
      答：我是於九十一年三月二十一日三時多（詳細時間我已記不起來）。我因為
          有喝酒很累，見旁邊有一輛車子，我就用手拉後車門，結果發現該車沒鎖
          ，我就進入該車後座睡覺。
      問：經警方詢問車主該車有上鎖及設定防盜器，而且車主是聽到防盜器聲響才
          下樓察看，你做何解釋？
      答：我因為有喝酒很累，所以防盜器有沒有聲響我並不知道。
      問：警方請你出示證件時，在你所有的物品中，有一把類似萬能鑰匙是如何得
          來的？做何用途？
      答：該把鑰匙是開樓下信箱用的，不是萬能鑰匙。
      問：該車右前車門是否為你所破壞？
      答：不是我破壞。
    (二)被告於同日（二十一日）下午二時二十五分許接受檢察官訊問時，再度供稱：
      問：九十一年三月二十一日上午三時十分在莿桐鄉○○路二七五號旁空地上
          為警查獲你在Ｎ４－４１０９自小客車內？
      答：是的，因我酒醉，誤認是自己的車，開後座車門，在後座睡覺。
      問：是否要行竊？
      答：不是。
      問：何時地喝酒？
      答：昨天下午五點在莿桐村長開的麵店喝到六時，再去同村莿桐國中附近ＫＴ
          Ｖ喝酒唱歌，又到莿桐街上喝，喝得很醉，是與林坤本一起喝，三處都在
          一起喝。
      問：你車停放何處？
      答：我喝得很醉，我朋友載我到莿桐鄉○○路二七五號我前妻住處，林坤本載
          我去的，我前妻叫陳阿杏，她住七樓，我要去看我兒子，我喝醉了，該車
          沒鎖，我才坐上去，以為自己的車，我已很醉。
四、按檢察官就被告犯罪事實，應負舉證責任，並指出證明之方法，刑事訴訟法第一
    百六十一條第一項規定甚明。次按不能證明被告犯罪者，應諭知無罪之判決，同
    法第三百零一條第一項也有明文規定。經查：
    (一)該自用小客車車主乙○○於九十一年三月二十一日四時二十分許接受警訊時，
      供稱：
      問：你的自小客車Ｎ４－４１０９號是於何時？在何地？遭人破壞門鎖及有一
          陌生人在車內？
      答：我的車是於九十一年三月二十一日三時十分許，在莿桐鄉○○○鄰○○路
          二七五號大樓旁空地發現車子警報器響起，所以下樓查看並報警處理。
      問：警方於九十一年三月二十一日三時十分許，在莿桐鄉銀座大樓旁發現Ｎ４
          －４１０９車上有一陌生男子自稱甲○○，你是否認識？是否與此人有過
          節？該人在車內的位置如何？
      答：不認識。沒有過節。我與警方查看，發現該陌生男子在車內後座上睡覺。
      問：經你檢視車子內外有無遭破壞？你當時停車時是否有上鎖？
      答：發現右前車門門鎖遭破壞，其它無發覺異狀。我有上鎖及設定防盜器。
    (二)該車主所指述之內容，與被告所供相符之部分，可以確認左列事實：
      (1)車子停在大樓旁。
      (2)車主乙○○於九十一年三月二十一日三時十分許，聽到車子警報器響起，即
        下樓查看，發現被告睡在後座。
      (3)警報器響起時，應是車門被打開時。
      (4)警報器響起時，被告未跑掉，竟進入車內後座（而非駕駛座），睡在後座，
        任由警報器響，任由車主報警來查看。
    (三)雲林縣警察局斗六分局卷附之被告酒精測試報告，記載被告於當日九時十分，
      呼氣酒精濃度為０‧五八MG/L。酒精測試時已距離事發時有六個小時之久，而
      人體內酒精含量自開始飲酒時逐漸累積，在完成飲酒時體內酒精含量達到最高
      ，隨後依代謝率逐漸代謝而降低，人體每小時吐氣中酒精含量代謝率為０‧０
      六二八MG/L（詳見中央警察大學交通學系陳高村有關吐氣中酒精含量倒推計算
      過程一文），從而，被告於事發時之呼氣酒精濃度高達０‧九五MG/L。而呼氣
      酒精濃度在０‧九至一‧０者，會有神智混亂、語言無次之情形，（毒物化學
      ，徐人英著，合記圖書出版社，第八十四頁，表６－１）。因此，乃可以理解
      為何被告會在大樓旁開了車門以後，任由警報器一直響，不但未跑掉，還進入
      車內後座睡覺，任由車主報警來查看。
    (四)縱然，車主堅稱其有上鎖，車門被破壞，被告係持萬能鑰匙開該車門等情可信
      。縱然，被告辯稱未持萬能鑰匙，辯稱未破壞車門等情，均不可信。惟又如何
      證明其對該小客車有要竊取、據有己有之不法所有意圖？反倒是被告所辯「喝
      得很醉」「很累」，是本院較願意相信的情節。是以，頂多只會有毀損他人車
      門鎖之事，然而，此一部分並未經檢察官起訴。
    (五)綜上所述，公訴人未能證明被告對右揭小客車有不法所有之意圖，本院即應予
      被告無罪之宣告。
五、被告經合法傳喚，無正當理由不到庭，惟本院認為係應宣告無罪之案件，因此不
    待其到庭陳述，逕行判決。
六、據上論斷，應依刑事訴訟法第三百零一條第一項、第三百零六條，判決如主文。
本案經檢察官林在培到庭執行職務。
中      華      民      國      九十一  年      六      月    二十八    日
                                      台灣雲林地方法院刑事第一庭
                                              法  官  林  輝  煌
右正本證明與原本無異。
如不服本判決，應於送達後十日內向本院提出上訴狀（須附繕本），上訴於台灣高等
法院台南分院。
告訴人或被害人對於本判決如有不服，而請求檢察官上訴者，其上訴期間之計算以檢
察官收受判決正本之日期為準。
                                              書記官  陳  美  華
中      華      民      國      九十一  年      六      月  二十八    日
